【裁判字號】    95,易,1011
【裁判日期】    950829
【裁判案由】    竊盜
【裁判全文】
臺灣桃園地方法院刑事判決              95年度易字第1011號
公  訴  人  臺灣桃園地方法院檢察署檢察官
被      告  乙○○
上列被告因竊盜案件，經檢察官提起公訴（九十五年度偵字第八
七八八號），被告於本院準備程序進行中，就被訴事實為有罪之
陳述，經本院告知簡式審判程序意旨，並聽取公訴人及被告之意
見後，本院合議庭裁定由受命法官獨任依簡式審判程序審理，茲
判決如下：
    主  文
乙○○共同攜帶兇器竊盜，累犯，處有期徒期拾月。
    事  實
一、乙○○前於民國九十一間因竊盜案件，經本院以九十一年度
    簡字第九三號判決判處有期徒刑五月確定，於九十二年二月
    十二日易科罰金執行完畢，又於九十二年間因竊盜案件，經
    本院九十三年二月二十日，以九十二年度簡上字第四四五號
    判決判處有期徒刑五月確定，於九十三年九月十五日易科罰
    金執行完畢。猶不知警惕，竟與黃發偉（另案審理）共同基
    於為自己不法所有之犯意聯絡，於九十五年四月十四日凌晨
    二時十分許，由乙○○騎乘車牌號碼為Ｆ七Ｈ－○○九號重
    型機車搭載黃發偉，四處尋找下手目標，至位於桃園縣平鎮
    市○○○路之東安國民中學圍牆外時，見四下無人，認有機
    可乘，即由黃發偉負責在外把風，乙○○則以不詳方法開啟
    甲○○所有，停放於上址車牌號碼為ＮＮ－二八六號營業用
    大客車車門窗後進入車內，再持非屬其或黃發偉所有，客觀
    上足對人之生命、身體造成危險，足供兇器使用之一字起子
    一支以毀損前開營業用大客車內抽屜之方式，竊取甲○○所
    有置放於上開營業用大客車之ＤＶＤ錄放影機、車用無線電
    呼叫器、音響擴大器各一臺，得手後於離開現場之際，適有
    路過民眾王偉民、王威程查覺有異，立即報警，警方於桃園
    縣平鎮市二三九號巷口當場查獲乙○○，惟黃發偉聞聲即趁
    隙騎乘前揭重型機車逃逸。
二、案經甲○○訴由桃園縣政府警察局平鎮分局報告臺灣桃園地
    方法院檢察署檢察官偵查起訴。
    理  由
一、上揭事實，業據被告乙○○於警詢、檢察官偵訊、本院審理
    時供承不諱，核與被害人甲○○於警詢、證人王偉民、王威
    程於警詢時指述情節相符，復有贓物認領保管單一紙、現場
    及車損照片共十二張及扣案之一字起子在卷可證。足認上揭
    事實，除被告不利於己自白外，並有前述補強證據足佐，堪
    認與事實相符。本件事證明確，被告犯行洵堪認定，應依法
    論科。
二、論罪科刑部分：
  (一)按刑法第三百二十一條第一項第三款之攜帶兇器竊盜罪，係
    以行為人攜帶兇器竊盜為其加重條件，此所謂兇器，其種類
    並無限制，凡客觀上足對人之生命、身體、安全構成威脅，
    具有危險性之兇器均屬之，且祇須行竊時攜帶此種具有危險
    性之兇器為已足，並不以攜帶之初有行兇之意圖為必要（最
    高法院七十九年度臺上字第五二五三號判例足資參照），而
    一字起子為金屬所製，質地堅硬，客觀上顯具有危險性，足
    以傷害人之生命、身體，應屬兇器。是核被告乙○○持一字
    起子破壞前揭營業用大客車抽屜後，竊取置放於上開營業用
    大客車之ＤＶＤ錄放影機、車用無線電呼叫器、音響擴大機
    各一臺之行為，係犯刑法第三百二十一條第一項第三款之攜
    帶兇器竊盜罪、刑法第三百五十四條毀損罪。另公訴人雖未
    於起訴書證據並所犯法條欄臚列刑法第三百五十四條之條文
    ，惟已於起訴事實論及，業已起訴，本院自得一併審究，附
    此敘明。
  (二)按被告行為後，刑法部分條文業於九十四年一月七日修正，
    九十四年二月二日修正公布，並於九十五年七月一日施行，
    而依修正後刑法第二條第一項之規定：「行為後法律有變更
    者，適用行為時之法律。但行為後之法律有利於行為人者，
    適用最有利於行為人之法律」，係規範行為後法律變更所生
    新舊法比較適用之準據法，於新法施行後，應適用新法第二
    條第1項之規定，為「從舊從輕」之比較；比較時應就罪刑
    有關之共犯、未遂犯、想像競合犯、牽連犯、連續犯、結合
    犯，以及累犯加重、自首減輕暨其他法定加減原因（如身分
    加減）與加減例等一切情形，綜其全部罪刑之結果而為比較
    （最高法院九十五年第八次刑庭會議決議參照）。查被告行
    為後，刑法部分條文修正施行後，與本件相關者包括：共同
    正犯定義之修正、牽連犯規定之刪除、累犯要件之修正，其
    情形如下：
  １修正後刑法第二十八條有關共同正犯定義之規定，其文字由
    「實行」修正為「實施」，惟其實質效果並無不同，對本件
    被告而言，並無有利、不利之問題。是被告乙○○與黃發偉
    就加重竊盜、毀損犯行間，有犯意之聯絡，行為之分擔，均
    為共同正犯，應依修正前刑法第二十八條論以共同正犯。
  ２修正後之刑法刪除第五十五條關於牽連犯之規定。而本件被
    告所犯刑法第三百二十一條第一項第三款攜帶凶器竊盜罪及
    刑法第三百五十四條第一項毀損罪間具有牽連犯之關係，依
    修正前即行為時之規定，應從一重之罪處斷；依修正後之刑
    法既已刪除牽連犯之規定，則所犯上述各罪應依數罪併罰之
    規定分論併罰。比較新舊法之規定，修正後之規定並非較有
    利於被告。此刪除雖非犯罪構成要件之變更，但顯已影響行
    為人刑罰之法律效果，自屬法律有變更，依修正後刑法第二
    條第一項之規定，比較新、舊法結果，仍應適用較有利於被
    告之行為時法律即舊法論以牽連犯（最高法院九十五年第八
    次刑事庭會議決議參照），是被告因行竊而為毀損犯行，是
    其所犯之毀損罪、與其所為之竊盜罪，有方法結果、手段目
    的之牽連犯關係，為牽連犯，應依修正前刑法第五十五條規
    定從一重加重竊盜罪處斷。
  ３末查，被告曾於九十一年間因竊盜案件，經本院以九十一年
    度簡字第九三號判決判處有期徒刑五月，於九十二年二月十
    二日易科罰金執行完畢，又於九十二年間因竊盜案件，經本
    院於九十三年二月二十日以九十二年度簡上字第四四五號判
    決判處有期徒刑五月確定，而於九十三年九月十五日易科罰
    金執行完畢等情，有臺灣高等法院被告前案紀錄表一紙在卷
    足憑，而被告行為後，刑法第四十七條業已於九十四年一月
    七日修正，九十四年二月二日修正公布，九十五年七月一日
    施行，修正前刑法第四十七條規定：受有期徒刑之執行完畢
    ，或受無期徒刑或有期徒刑一部之執行而赦免後，五年以內
    再犯有期徒刑以上之罪者，為累犯，加重本刑至二分之一；
    修正後同法第四十七條第一項則規定：受徒刑之執行完畢，
    或一部之執行而赦免後，五年以內故意再犯有期徒刑以上之
    罪者，為累犯，加重本刑至二分之一。則本件被告於有期徒
    刑執行完畢後五年以內再故意犯本件有期徒刑以上之罪，是
    不論依修正前之刑法第四十七條，或修正後之刑法第四十七
    條第一項之規定，均構成累犯，對本件被告而言並無有利或
    不利之情形，本不生新舊法比較之問題，應逕依修正前之刑
    法第四十七條，論以累犯，並加重其刑。
    爰審酌被告之犯罪動機、目的、手段、嚴重侵害社會整體防
    衛機制及告訴人財產法益，情節匪淺，惟念其坦承犯行態度
    尚佳等一切情狀，爰酌情量處如主文所示之刑。至扣案工具
    一字起子，雖係供被告犯罪所用之物，然被告於本院審理時
    否認為其所有，且本院亦乏證據足以認定該一字起字確屬為
    被告所有，且一字起子亦非屬違禁物，是本院自無從為沒收
    之宣告，附此敘明之。
據上論斷，應依刑事訴訟法第二百七十三條之一第一項、第二百
九十九條第一項前段，修正後刑法第二條第一項前段，修正前刑
法第二十八條、第三百二十一條第一項第三款、第三百五十四條
、第五十五條、第四十七條，罰金罰鍰提高標準條例第一條前段
，判決如主文。
本案經檢察官廖先志到庭執行職務。
中    華    民    國     95    年    8    月    29    日
                        臺灣桃園地方法院刑事第十庭
                                法  官   柯姿佐
上正本證明與原本無異。如不服本判決，應於判決送達後10日內
向本院提出上訴狀（應附繕本），上訴於臺灣高等法院。
                                書記官   蔡紫凌
中    華    民    國    95    年    9     月    5     日


司法院資訊處製作；財團法人民間司法改革基金會備份。
